---
title: "Untitled"
author: "Felipe Mesel"
date: "3/10/2021"
output: html_document
---

# Ejercicio 1: Limpieza y procesamiento de datos.

```{r setup, include=FALSE}
knitr::opts_chunk$set(echo = TRUE)
```

```{r}
library(tidyverse)
library(sf)
```

```{r}
properati_todo <- read.csv("data/rent_properati_2020_2021.csv",
                             stringsAsFactors = TRUE,
                             encoding ="UTF-8",
                             na.strings=c("","NA"))
```

```{r}
dim(properati_todo)
```
```{r}
names(properati_todo)
```
```{r}
summary(properati_todo)
```

```{r}
str(properati_todo)
```

```{r}
properati_caba <- properati_todo %>%
            select(l1:l3, lat, lon, bedrooms, surface_total, price, currency, property_type, operation_type)%>%
            rename(pais = l1, 
                   provincia = l2, 
                   barrio = l3,
                   ambientes = bedrooms,
                   superficie_total = surface_total, 
                   precio = price, 
                   moneda = currency,
                   tipo_propiedad = property_type,
                   tipo_operacion = operation_type) %>%
                   filter(provincia == "Capital Federal" & moneda == "ARS" & tipo_propiedad %in% c("Departamento", "Casa") & !is.na(barrio) & !is.na(lat) & !is.na(lon) & !is.na(precio) & precio >5000 & precio < 300000 & !is.na(superficie_total) & superficie_total > 18 & superficie_total < 800 &  !is.na(ambientes)) %>%
            arrange(provincia, barrio, desc(moneda), desc(precio)) %>%
            mutate(precio_m2 = precio/superficie_total)
```

```{r}
resumen_alquiler_barrio <- properati_caba %>%
                         group_by(barrio) %>%
                         summarise(promedio_m2 = mean(precio_m2)) %>%
                         arrange(desc(promedio_m2))
```

```{r}
top_5 <- resumen_alquiler_barrio %>%
          slice(1:5)
```

# Ejercicio 3: Visualización.

En este ejercicio realizaremos un gráfico de barras, un gráfico de distribución con puntos y un mapa de la CABA con las ofertas de alquileres. 

## 1. Gráfico de barras.

Primeramente vamos a visualizar el ranking de los 5 barrios más caros, según la base de datos de Properati:

```{r}
ggplot(top_5) + geom_col(aes(x = reorder(barrio, promedio_m2), y = promedio_m2)) +
  
                labs(title = "Ranking de precio de barrios",
                caption = "Fuente Properati, marzo 2021") +
                theme_grey() + 
                coord_flip()
```

## 2. Gráfico de distribución con regresión lineal

Analizaremos cómo se encuentra dispersa la oferta de inmuebles en alquiler a partir del precio y de la superficie.

```{r}
properati_caba%>% 
                  ggplot() + 
                  geom_point(aes(x = superficie_total, y = precio, color = tipo_propiedad)) +
                  theme_minimal() +
                  scale_color_brewer (palette = 1) +
                  theme(plot.title = element_text(face="bold", size=13)) +
                  theme(axis.title.x = element_text(face="bold", vjust=-0.5, colour="firebrick", size=12)) +
                  theme(axis.title.y = element_text(face="bold", vjust=-0.5, colour="firebrick", size=12)) + 
                  theme_minimal() +
                  labs(title = "Superficie y precio de inmuebles en alquiler- CABA", 
                  x = "Superficie total (m2)",
                  y = "Precio en USD",
                  caption = "fuente: Properati - año 2021") + 
                  scale_x_continuous(breaks = seq(0, 800, 50)) +
                  geom_smooth(aes(x=superficie_total, y=precio), method = "lm", colour="dodgerblue4")
```



## 3. Mapa de las observaciones.

A continuación haremos un mapa de la Ciudad de Buenos Aires con las ofertas de alquiler geolocalizadas y diferenciadas por precio. A través del mismo podremos ver que la principal concentración de inmuebles en alquiler se encuentra en la región cetral y norte de la ciudad (en donde también pueden verse algunos puntos más claros, que representan precios más elevados), a diferencia del sur en donde hay una menor oferta.

```{r}
barrios <- st_read("data/barrios_badata.shp")
```


```{r}
properati_caba <- st_as_sf(properati_caba,coords=c("lon","lat"), crs=4326)
```

```{r}
ggplot() +
  geom_sf(data = barrios)+
  geom_sf(data=properati_caba, aes(color=precio))+
  labs(title = "Mapa con las ofertas de inmuebles en alquiler- CABA", 
  caption = "fuente: Properati - año 2021")
  scale_color_viridis_c()
```

